臺灣高雄地方法院刑事判決　　　　　　　95年度訴字第3131號
公　訴　人　臺灣高雄地方法院檢察署檢察官
被　　　告　丁○○
　　　　　　　　　　（現另案於臺灣台南監獄執行中）
指定辯護人　本院公設辯護人　丙○○
上列被告因違反槍砲彈藥刀械管制條例等案件，經檢察官提起公
訴（95年度偵字第17652 、22169 號）及移送併辦（95年度偵字
第24623號），本院判決如下：
    主  文
丁○○共同連續犯攜帶兇器強盜罪，處有期徒刑柒年陸月。又犯
未經許可，製造子彈罪，處有期徒刑壹年陸月，併科罰金新台幣
伍萬元，罰金如易服勞役，以新台幣壹仟元折算壹日，減為有期
徒刑玖月，併科罰金新台幣貳萬伍仟元，罰金如易服勞役，以新
台幣壹仟元折算壹日。扣案如附表編號1 至3 所示之物，均沒收
。應執行有期徒刑柒年拾月，併科罰金新台幣貳萬伍仟元，罰金
如易服勞役，以新台幣壹仟元折算壹日。扣案如附表編號1 至3
所示之物，均沒收。
其他被訴未經許可，製造槍枝未遂罪部分，無罪。
    事  實
一、丁○○與陳志曜（前經本院95年度訴字第2787號判處罪刑確
    定）因缺錢花用，竟心生歹念，共同基於意圖為自己不法所
    有之概括犯意，由陳志曜帶同不知情之乙○○（已另為不起
    訴處分）先於民國95年4 月7 日16時20分許，到高雄市○○○路825 號直航聯合租車公司，以乙○○名義租用車牌號碼
    ZZ-0 192號三菱銀色休旅車，充為作案之交通工具。
  (一)隨即於95年4 月9 日13時50分許，丁○○夥同陳志曜並攜帶
    丁○○所有客觀上對人之生命、身體、安全足以構成威脅，
    具有危險性可供兇器使用之黑色玩具手槍1 枝，由丁○○駕
    駛上開車輛搭載陳志曜，在高雄縣鳳山市○○路128 號前，
    見己○○年邁獨自行走，且手上手錶頗為名貴，認有機可乘
    ，推由陳志曜持上揭玩具手槍朝己○○腰際比劃，強拔己○○手腕上手錶，以此強暴方式至使己○○手部因此擦傷（傷
    害部分未據告訴）不能抗拒而遭拔斷錶帶強行取走手錶，陳
    志曜得手後，即坐上丁○○駕駛負責接應之上開車輛，往高
    雄縣大寮鄉方向逃逸，途中細看發現該只手錶並無價值，乃
    隨手丟棄於高雄縣大寮鄉內不詳地點。
  (二)又丁○○與陳志曜復承上開共同強盜之犯意聯絡，續由丁○○駕駛上開車輛搭載陳志曜，於95年4 月12日10時45分許，
    在高雄縣永安鄉維新村光明10巷100 號旁倉庫前，強行攔下
    庚○○駕駛之小客車後，由丁○○下車先持上揭玩具手槍抵
    住庚○○腰際，將其押上庚○○所有之小客車後，再由陳志
    曜持預先攜帶之手銬，將庚○○的手銬在庚○○所有自小客
    車之方向盤上，以此強暴方式至使庚○○不能抵抗後，而交
    付新台幣7000元、人民幣3000元及美金350 元予陳志曜、丁○○2 人，得手後因庚○○要求解開手銬，陳志曜遂返回丁○○駕駛之上開車輛取來油壓剪將手銬剪斷，使庚○○得以
    自行離去後，丁○○隨即駕駛上開車輛搭載陳志曜往高雄縣
    大社鄉觀音山上逃逸，所得贓款則朋分花用，並將犯案所用
    之上揭玩具手槍丟棄在高雄縣斜張橋或里嶺大橋附近之不詳
    地點、手銬丟棄則丟棄在高雄縣永安鄉內之不詳地點。
二、丁○○明知未經許可，不得擅自製造、持有子彈，竟於不詳
    時日，在高雄縣大樹鄉○○村○○路254 號住處，以將其至
    模型玩具店買回之裝飾彈拆卸後，利用其所有如附表編號2
    、3 所示之鑽台及鑽頭，將上揭裝飾彈鑽通後，將裝潢輕鋼
    架用之火藥填入，再將彈頭用膠水黏住之方式，製造具有殺
    傷力之子彈2 顆完成。嗣於95年4 月29日為警持本院核發之
    搜索票，在上開住處，查獲已製造完成子彈2 顆（均具有殺
    傷力，其中1 顆因送鑑定擊發滅失）、丁○○所有供製造子
    彈所用之桌上型鑽床1 台、鑽頭8 支及與本案犯罪無關之半
    成品子彈40顆、半成品彈頭4 顆、毛毯1 條、長槍半成品1
    枝、銅鋁管8 枝、彈匣2 個、亞鉛3 條、鋁條1 枝、零組件
    1 組、底火4 片、手槍下槍身1 個、火藥1 個、斜口鉗1 支
    、活動板手1 支、虎鉗固定台1 台、槍械分解圖1 張等物。
三、丁○○犯下前開強盜案件後，即逃往北部藏匿，嗣為警於95
    年8 月23日7 時30分許，在台北縣土城市○○路○段296 號
    2 樓拘提到案。
四、案經己○○、庚○○訴由高雄縣政府警察局、高雄縣政府警
    察局岡山分局分別移請台灣高雄地方法院檢察署檢察官偵查
    起訴及併案審理。
    理  由
壹、證據能力部分：
一、按被告以外之人（包括證人、鑑定人、告訴人、被害人及共
    同被告等）於審判外之陳述雖不符刑事訴訟法第159 條之1
    至之4 等4 條之規定，而經當事人於審判程序同意作為證據
    ，法院審酌該言詞陳述或書面陳述作成時之情況，認為適當
    者，亦得為證據；當事人、代理人或辯護人於法院調查證據
    時，知有刑事訴訟法第159 條第1 項不得為證據之情形，而
    未於言詞辯論終結前聲明異議者，視為有前項之同意，同法
    第159 條之5 定有明文。本件證人即被害人己○○、庚○○
    、證人乙○○、何俊賢等人固均曾於警詢中為陳述，其性質
    雖屬傳聞證據，惟渠等未再於法院審理中為陳述，且查無符
    合同法第159 條之1 至之4 等前4 條之情形，渠等所為之上
    開警詢中內容，業經當事人於本院審判程序同意作為證據，
    依上開規定，是渠等於警詢中之證言，依法具有證據能力。
二、又被告以外之人於偵查中向檢察官所為陳述，除顯有不可信
    之情況者外，得為證據，同法第159 條之1 第2 項定有明文
    。本件證人乙○○（95偵11829 卷第13至16頁）、己○○（
    95偵11829 卷第41至42頁）於檢察官偵查中所為之證述，渠
    等並未提及檢察官在偵查時有不法取證之情形，又無人反對
    上開證述得具有證據能力之抗辯，亦未釋明上開證述有顯不
    可信之情況，依上說明，其等於偵查中之證言自均具有證據
    能力。
貳、有罪部分：
一、被告丁○○共同連續攜帶兇器強盜犯行部分：
    關於被告如何與共犯陳志曜共同連續攜帶兇器強盜之犯行，
    迭據被告於警詢（警(二)卷第2 頁）、偵查（95偵22169 卷第
    70 至71 頁）、本院羈押裁定訊問（95聲羈873 卷第10頁）
    及審理中坦承不諱（本院卷第12、30、234 頁），核與證人
    即被害人己○○（警(一)卷第7 頁、95偵11829 卷第38、41至
    42頁）、庚○○（警(三)卷第5 至13頁、95偵11829 卷第49至
    55頁），大致相符；另據證人乙○○證稱：陳志曜於95年4
    月7 日載我到「直航聯合租車公司」要求以我的名義替他租
    車供他使用等語（警(一)卷第3 頁背面、95偵22169 卷第16
    頁）、證人何俊賢證述車牌號碼ZZ -0912號自小客車出租之
    情形及該車遭棄置於高雄縣義大醫院等情節（警(一)卷第11頁
    背面、12頁、95偵22169 卷第40至42頁）在卷，被告之自白
    核與事實相符，被告與陳志曜共同連續攜帶兇器強盜部分犯
    行，事證明確，可堪認定。
二、被告未經許可，製造子彈犯行部分：
  (一)訊據被告矢口否認有何製造子彈犯行，並辯稱：扣案之子彈
    2 顆不是我的，也不是我製造的，只有鑽台及鑽頭是我所有
    ，其餘是之前哥哥戊○○的玩具槍拆掉留下來的云云。經查
    ，被告未經許可，製造子彈之事實，業據被告於警詢中自白
    供稱：半成品子彈40顆是當時買玩具槍時附送屬於玩具槍的
    空砲彈，與半成品彈頭4 顆均是要作為改造子彈用的，子彈
    成品2 顆是我自行改造的，僅僅是為了好玩…8 支銅製鑽頭
    是我作為改造子彈用的工具…子彈成品2 顆是我於95年2 月
    間在家裡改造的，只是為了好玩，並沒有從事販賣的行為…
    是我先至模型玩具店買裝飾彈回家拆卸後，再利用鑽台及銅
    製鑽頭將裝飾彈鑽通，然後將裝潢輕鋼架使用之火藥填入已
    經鑽通之改造子彈內，再將改造彈頭用膠水黏住等語（95
    偵22169 卷第5 至6 頁），同日復於偵訊中坦承稱：子彈是
    我改造的等語（95偵22169 第71頁）。被告於本院審理中雖
    改口辯稱：警察說扣案之物品如果不是我的話，就是我老婆
    的，我才自白云云。然查：上開情節，業據證人即製作被告
    警詢筆錄之訊問人警員甲○○到庭證稱：因為搜索時被告不
    在場，我們沒有指示被告如何陳述，我們有提示查獲的相片
    給被告看，筆錄上關於被告的陳述都是被告自己的回答，如
    何改造子彈的過程都是根據被告自己陳述所記載的，我們有
    事先告知被告當時查獲槍彈半成品時，只有乙○○在場，被
    告自始至終都承認東西是他自己持有等語明確（本院卷第
    145 至149 頁），參酌被告於警詢後同日接受檢察官訊問時
    ，亦坦承改造子彈犯行，且未為任何遭脅迫取供之抗辯，於
    本院第一次準備程序時亦供稱：未遭警察以強暴、脅迫、利
    誘、詐欺等不正當方法取供等語（本院卷第32頁）；再者，
    觀諸被告於上開警詢中對於如何改造子彈之過程詳細供陳，
    益見被告上開警詢自白應係到案後見無法推諉而自承，故本
    院認被告於警詢中之自白應係出於自由意志之任意性自白，
    而堪採信，其辯稱是警察叫我承認扣案物品是我的云云，委
    無足採。
  (二)另警員甲○○等人持搜索票前往被告位於高雄縣大樹鄉○○
    村○○路254 號住處搜索時，在2 樓儲藏室內扣得如附表編
    號1 至3 所示改造完成子彈2 顆、電鑽台1 台、銅製鑽頭8
    支等物（95偵22169 卷第52至54頁），其中改造完成的子彈
    2 顆藏放在香煙盒內，置放於電鑽台上面，而電鑽台上面留
    有大量銅屑，並沒有甚麼積塵之痕跡，顯見係搜索前不久曾
    有使用過之痕跡等情，亦據證人甲○○到庭證述綦詳，且有
    現場照片（95偵22169 卷第55至60頁）在卷可稽，又上開扣
    案之鑽台1 台及鑽頭8 支均為被告購買所有乙節，業據被告
    於本院供承在卷（本院卷第162 至163 、242 至243 頁），
    佐以證人戊○○到庭結證，否認扣案之子彈2 顆為其所有乙
    語（本院卷第150 頁），被告又自承除其本人外，其他家人
    均不會使用鑽台等情（本院卷第162 頁），暨被告上開自白
    ，足認上開子彈係被告利用扣案之鑽台、鑽頭改造而成，其
    辯稱該子彈非其所有及未改造子彈云云，顯屬無稽。
  (三)而上開子彈成品2 顆經送內政部警政署刑事警察局鑑定後，
    認係具直徑約7.98MM金屬彈頭之土造子彈，經採樣1 顆試射
    ，可擊發，認具有殺傷力，亦有該局95年5 月22日刑鑑字第
    950067768 號槍彈鑑定書暨照片2 幀在卷可稽（95偵11289
    卷第74至76頁）。
  (四)又本件扣案物經送請法務部調查局鑑定後，雖認：依工作經
    驗及對於工具機性能之瞭解，扣案之工具不足以製作或改造
    槍彈等節，此有該局96年7 月20日調科參字第09600298360
    號鑑定通知書1 紙在卷可稽（本院卷第197 至198 頁）。惟
    查，扣案附表編號1 改造完成之子彈2 顆，係被告先至模型
    玩具店買裝飾彈回家拆卸後，再利用鑽台及銅製鑽頭將裝飾
    彈鑽通，然後將裝潢輕鋼架用之火藥填入已經鑽通之改造子
    彈內，再將改造子彈用膠水黏住等情，業據被告於警詢中詳
    述在卷，業如前述，且扣案之改造子彈成品2 顆，經送請內
    政部刑事警察局鑑定後，認具有殺傷力，亦有前揭槍彈鑑定
    書暨照片2 幀為證。況法務部調查局前揭鑑定報告內容雖認
    以扣案之工具不足以製作或改造槍彈等節，但誠如被告上開
    自白所述，其製造過程有使用未扣案之火藥及其他材料，並
    非僅使有扣案物，則其非無可能利用其他工具或材料，完成
    製造子彈之犯行。是上開鑑定報告尚難據為對被告有利之認
    定。
  (五)綜上所述，被告上開辯解顯係卸責之詞，委無可採，其未經
    許可，製造子彈犯行，事證明確，可堪認定。
三、被告行為後，刑法於94年2 月2 日修正公布，於95年7 月1
    日施行（按被告製造子彈之時間雖不詳，但95年4 月29日為
    警查獲時，所查扣之子彈已製造完成，顯見其製造子彈行為
    在95年7 月1 日之前）。按行為後法律有變更者，適用行為
    時之法律，但行為後之法律有利於行為人者，適用最有利於
    行為人之法律，修正後刑法第2 條第1 項定有明文。刑法第
    2 條本身雖經修正，但刑法第2 條既屬適用法律之準據法，
    本身尚無比較新舊法之問題，應一律適用裁判時之修正後刑
    法第2 條規定以決定適用之刑罰法律。又刑法修正之比較新
    舊法，應就罪刑有關之共犯、未遂犯、想像競合犯、牽連犯
    、連續犯、結合犯，以及累犯加重、自首減輕暨其他法定加
    減原因（如身分加減）等一切情形，綜其全部罪刑之結果而
    為比較，如新舊法處罰之輕重相同，並無比較適用之問題，
    即無刑法第2 條第1 項之適用，應依一般法律適用原則，適
    用裁判時法（參見最高法院95年度第8 次、第21次之刑庭會
    議決議意旨）。準此以言，茲將本案相關之法律變更敘述如
    下：
  (一)刑法第28條有關共犯之規定，修正前第28條規定：「二人以
    上共同實施犯罪之行為者，皆為正犯」，修正後則規定：「
    二人以上共同實行犯罪之行為者，皆為正犯」，亦即修正後
    規定，係將原來共同正犯之共同「實施」犯罪，改為共同「
    實行」犯罪，剔除完全未參與犯罪相關行為「實行」之「陰
    謀共同正犯」及「預備共同正犯」，是修正後之共同正犯之
    可罰性要件之範圍業已限縮，二者之意義及範圍固有不同，
    但對於本件被告前揭共同之犯行，刑法第28條之修正內容，
    對於被告並無有利或不利之影響，即無比較新舊法適用之問
    題，應適用裁判時之法律。
  (二)關於易服勞役之規定，被告犯罪時之刑法第42條第2 項規定
    ：「易服勞役以1 元以上3 元以下折算1 日，但勞役期限不
    得逾6 個月」，同條第3 項規定：「罰金易服勞役折算逾6
    個月之日數者，以罰金總額與6 個月之日數比例折算」。又
    被告行為時易服勞役之折算標準，修正前罰金罰鍰提高標準
    條例第2 條（現已刪除）規定，就其原定數額提高為100 倍
    折算1 日，即新臺幣900 元（如以銀元3 元計）折算1 日，
    惟95年7 月1 日修正公布施行之刑法第42條第3 項規定，易
    服勞役以新臺幣1000元、2000元或3000元折算1 日，但勞役
    期限不得逾1 年，本院諭知併科上開之罰金，自以修正後之
    刑法第42條第3 項規定諭知易服勞役之折算標準，對被告較
    有利，依刑法第2 條第1 項但書規定，爰依修正後之刑法第
    42條第3 項諭知易服勞役以新臺幣1000元折算1 日。
  (三)關於定應執行刑之規定，修正前刑法第51條第5 款規定：「
    宣告多數有期徒刑者，於各刑中之最長期以上，各刑合併之
    刑期以下，定其刑期。但不得逾20年」，而修正後刑法第51
    條第5 款規定：「宣告多數有期徒刑者，於各刑中之最長期
    以上，各刑合併之刑期以下，定其刑期。但不得逾30年」，
    是比較新舊法之結果，自以修正前刑法關於定應執行刑之規
    定對被告較有利。
  (四)被告行為後，刑法第56條關於連續犯之規定業於95年7 月1
    日修正刪除生效，該連續犯規定刪除後，除法理上合於接續
    犯、包括一罪之情形仍可認為構成單一之犯罪外，其於數犯
    罪行為之情形，即應依刑法第51條之規定予以分論併罰。經
    比較新、舊法之結果，適用行為時即修正前刑法關於連續犯
    之規定，對被告較有利。
  (五)本件經綜合比較結果，除共犯部分並無有利或不利之情形，
    而應適用裁判時法及罰金易服勞役部分，以裁判時法較有利
    於被告外，仍應以刑法修正前之相關規定較有利於被告，故
    除共犯及罰金易服勞役部分外，應適用修正前刑法之相關規
    定處斷。
四、核被告所為，係犯刑法第330 條第1 項攜帶兇器強盜罪、槍
    砲彈藥刀械管制條例第12條第1 項未經許可，製造子彈罪。
    被告與陳志曜2 人間，就加重強盜犯行部分有犯意聯絡及行
    為分擔，應論以共同正犯。被告與陳志曜先後2 次共同強盜
    之犯行，時間緊接，方法相同，觸犯構成要件相同之罪名，
    顯均係基於概括犯意反覆為之，為連續犯，應依修正前刑法
    第56條之規定論以一罪，並加重其刑。又被告與陳志曜於上
    揭時地分別對告訴人己○○、庚○○二人所為妨害自由及陳
    志曜於搶取告訴人己○○財物時，因拉扯致告訴人手部受有
    傷害，均屬施強暴手段之當然結果，不另論罪。另被告未經
    許可持有子彈之低度行為，為其製造子彈之高度行為所吸收
    ，不另論罪。被告所犯上開二罪間，犯意個別，行為互殊，
    應予分論併罰。
五、爰審酌被告身強體健，不思以正途獲取財物，竟共同連續攜
    帶兇器為強盜犯行，因此造成告訴人之損害，且迄今尚未賠
    償告訴人，暨非法製造子彈，影響社會治安，犯後又否認犯
    行，不知悔改，本均不宜寬貸，惟念其犯後坦承共同連續攜
    帶兇器強盜部分犯行，且製造子彈數量僅有2 顆，情節非重
    ，及其犯罪之動機、目的、手段等一切情狀，就共同連續攜
    帶兇器強盜犯行及未經許可，製造子彈犯行，分別量處如主
    文所示之刑，另就未經許可，製造子彈犯行部分，併科新台
    幣50000 元罰金，及就罰金部分諭知易服勞役之折算標準。
    又未經許可，製造子彈部分犯行，符合中華民國96年罪犯減
    刑條例規定，並依法減為有期徒刑9 月併科罰金新台幣
    25000 元及諭知易服勞役之折算標準，並依法定應執行刑，
    以資懲儆。至扣案如附表編號1 所示子彈1 顆，具有殺傷力
    ，屬違禁物，應依刑法第38條第1 項第1 款規定沒收；另扣
    案如附表編號2 、3 所示之鑽台1 台、鑽頭8 支，係被告所
    有之物，業具被告供承在卷（本院卷第153 至154 、162 、
    243 頁），且為供製造子彈犯罪所用之物，應依刑法第38條
    第1 項第2 款規定，宣告沒收。另附表編號4 至21所示之扣
    案物，並無證據證明與本案犯罪有關，爰不為沒收之諭知。
    又附表編號1 所示經試射之子彈1 顆，既以滅失，自無庸為
    沒收之諭知。至於供被告共同攜帶兇器強盜犯行所用之上揭
    玩具手槍及手銬，雖分別為被告及陳志曜所有，但犯後已遭
    渠等分別丟棄滅失不存在，業具被告供述在卷（本院卷第
    241 、243 頁）及陳志曜證述在案（警(二)卷第7 頁、警(三)卷
    第18 頁 照片），均不另為沒收之諭知，附此敘明。
六、至於併案意旨略以（台灣高雄地方法院檢察署檢察官95年度
    偵字第24623 號）：(一)丁○○與陳志曜因缺錢花用，竟心生
    歹念，共同基於意圖為自己不法所有之犯意，由陳志曜帶同
    不知情之乙○○於95年4 月7 日16時20分許，在高雄市○○○ 路825 號直航聯合租車公司，以乙○○名義租用三菱銀色
    休旅車（車牌號碼ZZ-0192） ，充為作案之交通工具。先於
    95年4 月9 日13時50分許，陳志曜夥同丁○○並攜帶黑色玩
    具手槍，由丁○○駕駛上開車輛，在鳳山市○○路128 號前
    ，見己○○年邁獨自行走，且手上手錶頗為名貴，認有機可
    乘，推由陳志曜持上揭玩具手槍朝己○○比劃，以強暴之方
    法強拔己○○手腕上手錶，至使己○○手部因此擦傷（傷害
    部分未據告訴）不能抗拒而遭拔斷錶帶強行取走手錶，陳志
    曜得手後，即坐上丁○○駕駛負責接應之車輛，往高雄縣大
    寮鄉方向逃逸；途中細看發現該只手錶並無價值，乃隨手丟
    棄於高雄縣大寮鄉不詳地方；及(二)丁○○明知未經許可不得
    擅自製造槍枝、子彈，竟於不詳時日，在高雄縣大樹鄉○○
    村○○路254 號住處，製造具有殺傷力之子彈二顆完成。嗣
    於95年4 月29日為警持本院之搜索票，在上開住處，查獲已
    製造完成子彈2 顆（具有殺傷力）、未製造完成之半成品子
    彈40顆及半成品彈頭4 顆、桌上型鑽床一台、鑽頭8 支及與
    本案犯罪無關之毛毯一條、長槍半成品一枝、銅鋁管8 枝、
    彈匣2 個、亞鉛3 條、鋁條1 枝、零組件一組、底火4 片、
    手槍下槍身1 個、火藥1 個、斜口鉗1 支、活動板手1 支、
    虎鉗固定台1 台、槍械分解圖1 張等物，分別與本件起訴事
    實之共同攜帶兇器強盜己○○部分（即事實欄編號一(一)部分
    ）及未經許可，製造槍枝未遂及子彈罪部分（即事實欄編號
    二部分）均係同一事實，本院已併予審理，附此敘明。
參、無罪部分：
一、公訴意旨另以：丁○○明知未經許可不得擅自製造槍枝，竟
    於不詳時日，在高雄縣大樹鄉○○村○○路254 號住處，製
    造槍枝未果。嗣於95年4 月29日為警持本院之搜索票，在上
    開住處，查獲桌上型鑽床一具、毛毯一條、長槍半成品一枝
    、銅鋁管8 枝、彈匣2 個、亞鉛3 條、鋁條1 枝、零組件一
    組、手槍下槍身1 個、鑽頭8 支、斜口鉗1 支、活動板手1
    支、虎鉗固定台1 台、槍械分解圖1 張等物，因認被告另涉
    犯槍砲彈藥刀械管制條例第8 條第5 項之未經許可，製造槍
    枝未遂罪嫌。
二、按犯罪事實應依證據認定之，無證據不得認定其犯罪事實。
    又不能證明被告犯罪者，應諭知無罪之判決，刑事訴訟法第
    154 條第2 項、第301 條第1 項分別定有明文。又按事實之
    認定，應憑證據，如未能發現相當證據，或證據不足以證明
    ，自不能以推測或擬制之方法，為裁判基礎；再按認定犯罪
    事實，所憑之證據，雖不以直接證據為限，間接證據亦包括
    在內，然無論直接或間接證據，其為訴訟上之證明，須於通
    常一般之人均不致於有所懷疑，而得確信其為真實之程度者
    ，始得據之為有罪之認定，倘其證明尚未達到此一程度，而
    有合理性懷疑之存在時，即無從為有罪之認定，最高法院40
    年台上字第86號、76年台上字第4986號判例意旨可資參照。
三、本件公訴人認被告另涉犯前揭未經許可，製造槍枝未遂犯行
    ，無非係以證人乙○○證稱扣案毛毯、長槍半成品、銅、鋁
    管等物為被告所有及如附表編號6 至21所示之上揭扣案物等
    為其論據。然經本院訊據被告堅詞否認有未經許可，製造槍
    枝未遂之犯行，並辯稱：查扣的槍彈、工具，除鑽台、鑽頭
    為我所買外，其餘都是我哥哥戊○○所有等語。
四、經查：被告始終否認製造槍枝犯行，且扣案物品經送請法務
    部調查局鑑定後，認附表編號7 所謂長槍半成品1 支，由上
    而下自左而右依序為槍管及槍栓彈室、提把及槍機容納室、
    握把護弓及扳機彈匣室、槍托、槍托底板，係仿美國
    ColtM16A1Cal.5.56mm 步槍外型以瓦斯為動力發射球形彈丸
    之遊戲類槍械之分件；由於槍管之金屬材質內襯管已卸除，
    致槍管依槍栓彈室出口容許直徑約6.8mm 之彈丸通過，經檢
    視槍管及彈室現狀無加工改造情形；附表編號9 填充瓦斯之
    彈匣2 個、編號14手槍下槍身、編號15長槍護木，均係遊戲
    類槍械使用之零組件；附表編號12之零組件1 包，紅色箭頭
    所示為調控鑽頭夾頭之扳手、遊戲類槍械拆卸之零組件及撞
    針機構等；附表編號20之槍械分解圖，係台灣華山玩具公司
    製造販售仿義大利BERETTA M84 型式以打擊底火方式之遊戲
    類模擬槍械的商品操作及售後服務說明書，且依工作經驗及
    對於工具機性能之瞭解，扣案之工具不足以製作或改造槍彈
    （製造子彈部分詳如前述）。又本案送鑑之長槍半成品、彈
    殼、彈匣、零組件等，認均係經過精密機械設備製作而成，
    非送鑑扣案工具所能製作或加工改造完成，有該局96年7 月
    20日調科參字第09600298360 號鑑定通知書暨照片20幀在卷
    可稽（本院卷第197 至203 頁），此外，復查無其他積極證
    據足資證明被告涉有公訴人所指未經許可，製造槍枝未遂犯
    行，既不能證明被告犯罪，故依法應為被告此部分犯行無罪
    之諭知。
據上論斷，應依刑事訴訟法第299 條第1 項前段、第301 條，槍
砲彈藥刀械管制條例第12條第1 項，刑法第2 條第1 項、第11條
前段、第28條、第330 條第1 項、第42條第3 項，修正前刑法第
51 條 第5 款、第56條，中華民國96年罪犯減刑條例第2 條第1
項第3 款、第7 條、第11條，判決如主文。
本案經檢察官陳俊秀到庭執行職務。
中　　華　　民　　國　　96　　年　　10　　月　　31　　日
                  刑事第八庭  審判長法　官  李璧君
                                    法  官  陳振嘉
                                    法  官  曾仁勇
以上正本證明與原本無異。
如不服本判決應於收受本判決後10日內向本院提出上訴書狀，並
應敘述具體理由，如未敘述上訴理由者，應於上訴期間屆滿後20
日內補提理由書狀於本院（均須按他造當事人之人數附繕本）「
切勿逕送上級法院」。
中　　華　　民　　國　　96　　年　　10　　月　　31　　日
                                    書記官  王治華
附表：
┌──┬──────────┬────┬──────────┐
│編號│　　名    稱        │  數量  │　　　  備註        │
├──┼──────────┼────┼──────────┤
│ 1  │子彈                │1 顆（另│被告所有，具殺傷力，│
│    │                    │1 顆業經│屬違禁物，應予沒收  │
│    │                    │試射後滅│                    │
│    │                    │失）    │                    │
├──┼──────────┼────┼──────────┤
│ 2  │桌上型鑽台          │  1 台  │被告所有，供犯罪所用│
│    │                    │        │，應予沒收          │
├──┼──────────┼────┼──────────┤
│ 3  │鑽頭                │  8 支  │被告所有，供犯罪所用│
│    │                    │        │，應予沒收          │
├──┼──────────┼────┼──────────┤
│ 4  │半成品子彈          │  40顆  │與本件犯罪無關      │
├──┼──────────┼────┼──────────┤
│ 5  │半成品彈頭          │  4 顆  │與本件犯罪無關      │
├──┼──────────┼────┼──────────┤
│ 6  │毛毯                │  2 張  │與本件犯罪無關      │
├──┼──────────┼────┼──────────┤
│ 7  │長槍（半成品）      │  1 支  │與本件犯罪無關      │
├──┼──────────┼────┼──────────┤
│ 8  │銅、鋁管            │  8 支  │與本件犯罪無關      │
├──┼──────────┼────┼──────────┤
│ 9  │彈匣                │  2 個  │與本件犯罪無關      │
├──┼──────────┼────┼──────────┤
│ 10 │亞鉛                │  3 條  │與本件犯罪無關      │
├──┼──────────┼────┼──────────┤
│ 11 │鋁條                │  1 條  │與本件犯罪無關      │
├──┼──────────┼────┼──────────┤
│ 12 │零組件              │  1 組  │與本件犯罪無關      │
├──┼──────────┼────┼──────────┤
│ 13 │底火（玩具槍用）    │  4 片  │與本件犯罪無關      │
├──┼──────────┼────┼──────────┤
│ 14 │手槍（下槍身）      │  1 個  │與本件犯罪無關      │
├──┼──────────┼────┼──────────┤
│ 15 │長槍（護木）        │  1 個  │與本件犯罪無關      │
├──┼──────────┼────┼──────────┤
│ 16 │火藥                │  1 個  │與本件犯罪無關      │
├──┼──────────┼────┼──────────┤
│ 17 │斜口鉗              │  1 支  │與本件犯罪無關      │
├──┼──────────┼────┼──────────┤
│ 18 │活動板手            │  1 支  │與本件犯罪無關      │
├──┼──────────┼────┼──────────┤
│ 19 │虎鉗固定台          │  1 台  │與本件犯罪無關      │
├──┼──────────┼────┼──────────┤
│ 20 │槍械分解圖          │  1 張  │與本件犯罪無關      │
├──┼──────────┼────┼──────────┤
│ 21 │電纜線（已剝皮）    │  4 包  │與本件犯罪無關      │
└──┴──────────┴────┴──────────┘
附錄論罪法條：
中華民國刑法第330條
犯強盜罪而有第 321 條第 1 項各款情形之一者，處 7 年以上有
期徒刑。
前項之未遂犯罰之。
槍砲彈藥刀械管制條例第12條
未經許可，製造、販賣或運輸子彈者，處 1 年以上 7 年以下有
期徒刑，併科新台幣 500 萬元以下罰金。
未經許可，轉讓、出租或出借子彈者，處 6 月以上 5 年以下有
期徒刑，併科新台幣 300 萬元以下罰金。
意圖供自己或他人犯罪之用，而犯前二項之罪者，處 3 年以上
10 年以下有期徒刑，併科新台幣 700 萬元以下罰金。
未經許可，持有、寄藏或意圖販賣而陳列子彈者，處 5 年以下有
期徒刑，併科新台幣 300 萬元以下罰金。
第 1 項至第 3 項之未遂犯罰之。
